臺灣臺中地方法院刑事裁定
110年度聲字第4154號
聲  請  人  臺灣臺中地方檢察署檢察官
受  刑  人  陳遠成




上列聲請人因受刑人數罪併罰有二裁判以上，聲請定其應執行之
刑（110年度執聲字第4154號），本院裁定如下：
    主    文
陳遠成所犯如附表所示之罪，所處如附表所示之刑，應執行有期
徒刑肆年貳月。
    理    由
一、聲請意旨略以：上開受刑人犯數罪，先後經判決確定如附表
    ，應依刑法第53條、第51條第5款，定應執行之刑，爰依刑
    事訴訟法第477條第1項規定聲請裁定等語。
二、按裁判確定前犯數罪者，併合處罰之；又數罪併罰有二裁判
    以上者，依刑法第51條之規定，定其應執行之刑，同法第50
    條第1項、第53條分別定有明文。再數罪併罰，分別宣告其
    罪之刑，如宣告多數有期徒刑者，於各刑中之最長期以上，
    各刑合併之刑期以下，定其刑期。但不得逾30年，刑法第51
    條第5款亦定有明文。再按有二裁判以上，經定其執行刑後
    ，又與其他裁判併合而更定其執行刑者，前定之執行刑當然
    失效，仍應以原來宣告之數個刑罰計算，而不以當時該數罪
    所定應執行刑為計算之基準（最高法院57年度台抗字第198
    號裁定參照）；而上開更定之應執行刑，不應比前定之應執
    行刑加計其他裁判所處刑期後為重，否則即與法律秩序理念
    及法律目的之內部界限有違，難認適法（最高法院93年度台
    非字第192號裁定意旨參照）。
三、經查，本件受刑人陳遠成因犯如附表所示之毒品危害防制條
    例等罪，經臺灣臺北地方法院、臺灣高等法院臺中分院、最
    高法院及本院先後判處如附表所示之刑，均經分別確定在案
    ，有各該案件判決書及臺灣高等法院被告前案紀錄表在卷可
    稽。而受刑人所犯如附表編號2至5及編號所示之罪，為不得
    易科罰金之罪，如附表編號1及編號6至13所示之罪，則為得
    易科罰金之罪，屬於刑法第50條第1項但書第1款所列併合處
    罰之例外情形，惟受刑人已就如附表編號1至13所示之罪請
    求檢察官聲請合併定應執行刑一節，有刑法第50條第1項但
    書案件是否請求定應執行刑調查表附卷可稽，合於刑法第50
    條第2項之規定，是本件受刑人顯已自行衡量後，選擇合併
    定應執行刑，而失其原得易刑處分之利益，換取因併合處罰
    可能享有限制加重刑罰之恤刑利益。茲檢察官聲請定其應執
    行之刑，本院審核認聲請為正當，爰審酌定應執行刑之自由
    裁量事項時，所應受之法律內、外界限之拘束，並綜合斟酌
    受刑人犯罪行為之不法與罪責程度、罪名、罪數、各次犯罪
    時間之間隔所反應受刑人人格性向，並參酌本院卷附受刑人
    於本院訊問時所表示之意見等一切情狀，就各罪宣告之有期
    徒刑定其應執行之刑。
四、依刑事訴訟法第477條第1項，刑法第53條、第50條第2項、
    第51條第5款，裁定如主文。　　
中　　華　　民　　國　　110 　年　　12　　月　　3　  日
                  刑事第十五庭  法  官  張雅涵
以上正本證明與原本無異。
如不服本裁定，應於收受送達後5日內向本院提出抗告狀。（應
附繕本）
                                書記官  曾惠雅
中　　華　　民　　國　　110 　年　　12　　月　　6　　日





附表：
編            號  1 2 3 罪            名  毒品危害防制條例 毒品危害防制條例 竊盜 宣     告     刑  有期徒刑5月 （共2罪） 有期徒刑7月 有期徒刑1年2月 犯   罪  日   期  105年12月8日10時50分為警採尿回溯96小時內某時、106年3月31日15時27分為警採尿回溯96小時內某時 106年3月31日15時27分為警採尿回溯26小時內某時 106年3月17日 偵查（自訴）機關年度案號  臺北地檢106年度毒偵字第476、1579號 臺北地檢106年度毒偵字第476、1579號 臺北地檢106年度偵字第9096號 最  後 事實審 法     院 臺北地院 臺北地院 臺北地院  案     號 106年度審訴字第447號 106年度審訴字第447號 106年度易字第594號  判決日期 106年8月28日 106年8月28日 107年3月13日 確  定 判  決 法     院 臺北地院 臺北地院 臺北地院  案     號 106年度審訴字第447號 106年度審訴字第447號 106年度易字第594號  判    決 確定日期 106年10月12日 106年10月12日 107年4月10日 是否為得易科罰金之案件  得易科、社勞 不得易科、社勞 不得易科、社勞 備            註  臺北地檢106年度執字第7799號 臺北地檢106年度執字第7797號  臺北地檢107年度執字第2797號    應執行有期徒刑7月   








編             號  4 5 6 罪             名  竊盜 竊盜 竊盜 宣      告     刑  有期徒刑7月 有期徒刑1年4月 有期徒刑3月 (共2罪） 犯   罪   日   期  106年3月16日 106年4月23日 106年5月26日 106年5月29日 偵查（自訴）機關年度案號  臺北地檢106年度偵字第9500號 臺中地檢106年度偵字第17086號 臺北地檢106年度偵字第14542、14553號 最  後 事實審 法     院 臺北地院 中高分院 （原聲請書附表誤載為中地高分院） 臺北地院  案     號 106年度易字第512號 107年度上易字第382號 106年度審簡字第2184號  判決日期 106年9月12日 107年5月17日 106年12月14日 確  定 判  決 法     院 臺北地院 中高分院 臺北地院  案     號 106年度易字第512號 107年度上易字第382號 106年度審簡字第2184號  判    決 確定日期 106年12月5日 107年5月17日 107年1月16日 是否為得易科罰金之案件  不得易科、社勞 不得易科、社勞 得易科、社勞 備             註  臺北地檢107年度執字第25號 臺中地檢110年度執字第8095號 臺北地檢107年度執字第1890號     應執行有期徒刑5月 









編             號  7 8 9 罪             名  竊盜 竊盜 竊盜 宣     告     刑  有期徒刑4月 有期徒刑3月 有期徒刑2月 (共3罪） 犯   罪   日   期  106年7月26日 106年5月18日 106年9月11日 106年9月11日 106年9月16日 偵查（自訴）機關年度案號  臺北地檢106年度偵字第19832號 臺北地檢106年度偵字第25275號、106年度偵緝字第1832號 臺北地檢106年度偵字第25275號、106年度偵緝字第1832號 最  後 事實審 法     院 臺北地院 臺北地院  臺北地院  案     號 106年度簡字第3040號 107年度審簡字第270、271號 107年度審簡字第270、271號  判決日期 106年11月30日 107年2月27日 107年2月27日 確  定 判  決 法     院 臺北地院 臺北地院 最高法院  案     號 106年度簡字第3040號 107年度審簡字第270、271號 110年度台非字第184號  判    決 確定日期 107年1月9日 107年4月10日 110年8月4日 是否為得易科罰金之案件  得易科、社勞 得易科、社勞 得易科、社勞 備             註  臺北地檢107年度執字第1049號 臺北地檢107年度執字第2637號 臺北地檢107年度執字第2637號 （非上後撤銷改判110執更1248號） 









編             號  10 11 12 罪             名  毒品危害防制條例 毒品危害防制條例 竊盜 宣      告     刑  有期徒刑6月 有期徒刑4月 有期徒刑3月 犯   罪   日   期  106年8月20日19時43分為警採尿回溯26小時內某時 106年8月20日19時43分為警採尿回溯96小時內某時 106年10月5日  偵查（自訴）機關年度案號  臺北地檢106年度毒偵字第4650號 臺北地檢106年度毒偵字第4650號 臺中地檢107年度偵字第14981號 最  後 事實審 法     院 臺北地院 臺北地院  臺中地院  案     號 107年度審簡字第383號 107年度審簡字第383號 107年度簡字第1451號  判決日期 107年2月27日 107年2月27日 107年11月15日 確  定 判  決 法     院 臺北地院 臺北地院 臺中地院  案     號 107年度審簡字第383號 107年度審簡字第383號 107年度簡字第1451號  判    決 確定日期 107年3月20日 107年3月20日 107年12月17日 是否為得易科罰金之案件  得易科、社勞 得易科、社勞 得易科、社勞 備             註  臺北地檢107年度執字第2192號 臺北地檢107年度執字第2192 臺中地檢108年度執字第1726號   編號10-11定應執行有期徒刑7月  編號12-13定應執行有期徒刑6月 











編             號  13 罪             名  竊盜 宣      告     刑  有期徒刑4月 犯   罪   日   期  106年10月5日 偵查（自訴）機關年度案號  臺中地檢107年度偵字第14981號 最  後 事實審 法     院 臺中地院  案     號 107年度簡字第1451號  判決日期 107年11月15日 確  定 判  決 法     院 臺中地院  案     號 107年度簡字第1451號  判    決 確定日期 107年12月17日 是否為得易科罰金之案件  得易科、社勞 備             註  臺中地檢108年度執字第1726號   編號12-13定應執行有期徒刑6月